臺灣高雄地方法院刑事判決　　　　　　　　　　　　　九十一年度易字第二四七號
　　公　訴　人　臺灣高雄地方法院檢察署檢察官
　　被　　　告　甲○○
右列被告因贓物案件，經檢察官提起公訴（民國九十年度偵字第二０五四九號），本
院判決如左：
    主  文
甲○○收受贓物，處拘役伍拾日，如易科罰金，以參佰元折算壹日。
    事  實
一、甲○○與陳原二人，相約共同竊取檳榔，並由甲○○負責轉賣（竊盜部分業經
    本院判處有期徒刑八月，併科罰金新台幣一萬五千元確定，並於民國九十年六月
    十七日執行完畢），嗣於八十八年六月二十八日上午十一時許，乙○○另行起意
    ，在高雄縣六龜鄉六龜村神農宮前官慶鐘所有之檳榔園內竊取檳榔四百九十八顆
    ，得手後乃通知甲○○於八十八年六月二十八日夜間在高雄縣六龜鄉○○村○○
    ○○道路見面，委託甲○○代為銷售其所竊取之檳榔，甲○○乃於是日夜間駕駛
    其所有未懸掛車牌之雷諾牌汽車前往，乙○○則駕駛其所有之ＶＹＯ─五一六號
    機車前往，相遇後，甲○○明知乙○○交付之檳榔四百九十八顆係贓物，竟仍予
    以收受，並置放於其所有之上開汽車後車廂中，嗣於二十二時許，適警方巡邏經
    過該處，甲○○二人為免當場被逮乃趁天黑視線不明之際，分頭逃逸，嗣經警在
    甲○○駕駛之上開自小客車後車廂內查獲上開檳榔，並循線於八十八年六月二十
    九日通知乙○○到案說明，再依乙○○之陳述循線於八十八年七月一日通知甲○
    ○到案說明。
二、案經臺灣高雄地方法院檢察署檢察官簽分偵查起訴。
    理  由
一、訊據被告甲○○矢口否認有何上開犯行，辯稱查獲前一天乙○○約伊當天九點多
    在產業道路見面要拿檳榔給伊吃，伊提前到未看到乙○○，乃先去放陷阱，等伊
    回來就看不到車了，當天伊並沒有看到乙○○，也不知道乙○○何時將檳榔放到
    車裡，更不知檳榔之來源云云。惟查（一）上開檳榔係乙○○竊取所得之贓物一
    節，業據乙○○自白不諱，並經被害人官慶鐘於警訊時指認不諱，復有照片一幀
    、贓物認領保管收據一紙附卷可稽。（二）扣案之檳榔係乙○○交付被告委請被
    告銷贓之事實，業據乙○○於本院八十九年二月二十二日審理八十八年易字第四
    九九四號被告及乙○○竊盜案件時陳訴綦詳，且乙○○並未種植檳榔，豈有檳榔
    可供贈與，又被告前曾與乙○○共同竊取檳榔，衡情應會知道乙○○交付之檳榔
    係其竊取所得之贓物，是被告辯稱伊不知檳榔來源云云，無非事後卸責之辭，不
    足採信。（三）被告於本院審理時雖一再辯稱案發當日並沒有遇到乙○○云云，
    然查被告於警訊時即供稱：扣案之檳榔係乙○○於當時九時交給我的等語，而乙
    ○○於警訊時亦供稱：發現有警方巡邏員時伊與甲○○在一起，逃逸時方向不同
    ，各自逃逸，且係甲○○發現有警察而叫伊逃跑等語，可證案發當日被告已與乙
    ○○接頭碰面，且於發覺警方人員時即各自逃逸，若被告不知檳榔係贓物，為何
    要逃跑，亦徵被告所辯不足採信。綜上所述，被告辯解不足採，本案罪證明確，
    犯行堪以認定。
二、核被告所為，係犯刑法第三百四十九條第一項之收受贓物罪。審酌被告犯後一再
    否認犯行，堪認其毫無悔意，惟被害人所受之損害尚屬輕微，被告犯罪手法尚屬
    平和等一切情狀，爰量處如主文所示之刑；按刑法第四十一條，已於九十年一月
    十日修正公布，並於同月十二日施行，其第一項前段規定為「犯最重本刑為五年
    以下有期徒刑之罪，而受六月以下有期徒刑或拘役之宣告，因身體、教育、職業
    或家庭之關係或因其他正當事由，執行顯有困難者，得以一元以上三元以下折算
    一日，易科罰金。」，本件被告犯罪後，上開法律已變更，依最高法院二十四年
    七月刑庭總會決議，易科罰金之事項，應依刑法第二條第一項之規定，適用修正
    後之刑法第四十一條之新法，本件爰諭知易科罰金折算標準，以資懲儆。
據上論斷，應依刑事訴訟法第二百九十九條第一項前、刑法第二條第一項前段、第三
百四十九條第一項、修正後第四十一條第一項、罰金罰鍰提高標準條例第一條前段、
第二條，判決如主文。
中      華      民      國    九十一    年      二      月      八      日
                                  臺灣高雄地方法院刑事第三庭
                                      法  官  李  淑  惠
右為正本，係照原本作成，證明與原本無異。
如不服本判決，應於送達後十日內，向本院提出上訴狀。
                                      書記官  馮  欽  鳳
中      華      民      國    九十一    年      二      月      八      日
中華民國刑法第三百四十九條
收受贓物者，處三年以下有期徒刑、拘役或五百元以下罰金。
搬運、寄藏、故買贓物或為擔保者，處五年以下有期徒刑、拘役或科或併
科一千元以下罰金。
因贓物變得之財物，以贓物論。
